臺灣新北地方法院刑事判決
110年度審易字第1812號
公  訴  人  臺灣新北地方檢察署檢察官
被      告  王家凌





上列被告因詐欺等案件，經檢察官提起公訴（110年度偵字第157
51、16298、24805、25334、30211、34078號），被告於本院準
備程序中就被訴事實為有罪之陳述，經本院合議庭裁定由受命法
官獨任進行簡式審判程序，判決如下：
    主  文
王家凌犯如附表編號1至7所示之罪，各處如附表編號1至7所示之
刑及沒收（含追徵）。應執行有期徒刑拾月，如易科罰金，以新
臺幣壹仟元折算壹日。 
    事  實
一、王家凌分別為下列犯行： 
　㈠明知其無還款及支付計程車車資之意，竟意圖為自己不法之
    所有及利益，基於詐欺取財及詐欺得利之犯意，於民國109
    年10月18日3時許，在臺北市○○區○○○路000號前搭乘林祐德
    駕駛之車牌號碼000-00號營業小客車，先向林祐德表示欲前
    往新北市○○區○道路0段00號，搭乘過程中並接續向林祐德佯
    稱：因幫忙老闆取貨及幫老闆給小孩飯錢，身上現金不夠，
    欲向林祐德借款，返回酒店即可還款云云，致林祐德陷於錯
    誤，誤信王家凌有清償借款及給付車資之意思與能力，因而
    交付借款新臺幣（下同）3,300元予王家凌及提供載運服務
    ，嗣王家凌於新北市○○區○道路0段00號前短暫下車後再返回
    該車，並向林祐德表示要再到新北市蘆洲區民族路一帶，待
    林祐德行駛至新北市蘆洲區民族路327巷口時，王家凌即以
    要下車向友人拿東西，之後要再搭該車返回臺北市中山區林
    森北路，是時即可還款為由，請林祐德在原地稍等，致林祐
    德誤信為真，未先向王家凌收取車資即讓王家凌下車，王家
    凌即以上開手法詐得現金3,300元，及免付車資610元之不法
    利益。嗣林祐德在現場久候均不見王家凌歸來，始知受騙。
　㈡明知其無還款及支付計程車車資之意，竟意圖為自己不法之
    所有及利益，基於詐欺取財及詐欺得利之犯意，於109年12
    月25日12時5分許，在新北市○○區○○○路00號沃克商旅搭乘鄭
    金福駕駛之車牌號碼000-0000號營業小客車，向鄭金福表示
    欲前往臺北市大同區迪化街2段一帶，搭乘過程中並接續向
    鄭金福佯稱：因須支付房租，身上現金不夠，欲向鄭金福借
    款云云，致鄭金福陷於錯誤，誤信王家凌有清償借款及給付
    車資之意思與能力，因而交付借款1,500元予王家凌及提供
    載運服務，嗣王家凌於臺北市大同區迪化街2段某處短暫下
    車後再返回該車，並向鄭金福表示要再到新北市蘆洲區永安
    南路2段、新北市三重區河邊北街等處，待鄭金福行駛至新
    北市○○區○○○街000號時，王家凌即向鄭金福表示要下車向其
    祖母拿錢償還借款及給付車資，繼之又表示其祖母現不在家
    ，待其祖母回家後會通知鄭金福來拿錢，致鄭金福誤信為真
    ，未先向王家凌收取車資即讓王家凌下車，王家凌即以上開
    手法詐得現金1,500元，及免付車資650元之不法利益。嗣王
    家凌一再推託且拒接電話，鄭金福始知受騙。
　㈢明知其無還款及支付計程車車資之意，竟意圖為自己不法之
    所有及利益，基於詐欺取財及詐欺得利之犯意，於110年3月
    29日1時許，在臺北市中山區林森北路上搭乘吳泱德駕駛之
    營業小客車，向吳泱德表示欲前往臺北市中山區長春路上淘
    寶酒店，搭乘過程中並接續向吳泱德佯稱：因需代墊客人酒
    錢，欲向吳泱德借款云云，並以其包包作為質押，致吳泱德
    陷於錯誤，誤信王家凌有清償借款及給付車資之意思與能力
    ，因而交付借款2,500元予王家凌及提供載運服務，待吳泱
    德行駛至淘寶酒店時，王家凌即以要上去淘寶酒店接客人到
    其服務之林森北路酒店，是時即可償還借款及給付車資為由
    ，請吳泱德在原地稍等，致吳泱德誤信為真，未先向王家凌
    收取車資即讓王家凌下車，王家凌即以上開手法詐得現金2,
    500元，及免付車資260元之不法利益。嗣吳泱德因見王家凌
    遲遲未進入淘寶酒店，驚覺有異欲上前，王家凌見狀隨即逃
    逸無蹤，吳泱德始知受騙。
  ㈣明知其無支付計程車車資之意，竟意圖為自己不法之利益，
    基於詐欺得利之犯意，於110年3月16日2時24分許，在新北
    市○○區○○街00巷0號前搭乘盧韋均駕駛之營業小客車，向盧
    韋均表示欲前往新北市三重區龍門路、三和路等處辦事情，
    致盧韋均陷於錯誤，誤信王家凌有給付車資之意思與能力，
    因而提供載運服務，將王家凌載抵指定之地點，其後王家凌
    又向盧韋均表示要搭車返回原搭車處，待盧韋均行駛至新北
    市三重區五華街35巷口時，王家凌即以要返家換衣服並拿錢
    給付車資為由，請盧韋均在原地稍等，致盧韋均誤信為真，
    未先向王家凌收取車資即讓王家凌下車，王家凌即以上開手
    法詐得免付車資725元之不法利益。嗣盧韋均在現場久候均
    不見王家凌歸來且拒接電話，始知受騙。
  ㈤明知其無還款及支付計程車車資之意，竟意圖為自己不法之
    所有及利益，基於詐欺取財及詐欺得利之犯意，於110年3月
    16日21時許，在新北市三重區自強路4段與五華街口搭乘劉
    周駿憶駕駛之營業小客車，向劉周駿憶表示欲前往臺北市○○
    區○○路000號密都旅館，搭乘過程中並接續向劉周駿憶佯稱
    ：因需購買處女膜給越南小姐使用，欲向劉周駿憶借款云云
    ，並書立借據以取信劉周駿憶，致劉周駿憶陷於錯誤，誤信
    王家凌有清償借款及給付車資之意思與能力，因而交付借款
    4,500元予王家凌及提供載運服務，嗣王家凌於臺北市○○區○
    ○路000號短暫下車後再返回該車，並向劉周駿憶表示要再到
    新北市三重區力行路、五華街等處，待劉周駿憶行駛至新北
    市三重區五華街35巷口時，王家凌即以要下車返家拿錢償還
    借款及給付車資為由，請劉周駿憶在原地稍等，致劉周駿憶
    誤信為真，未先向王家凌收取車資即讓王家凌下車，王家凌
    即以上開手法詐得現金4,500元，及免付車資635元之不法利
    益。嗣劉周駿憶在現場久候均不見王家凌歸來，始知受騙。
  ㈥明知其無還款及支付計程車車資之意，竟意圖為自己不法之
    所有及利益，基於詐欺取財及詐欺得利之犯意，於110年4月
    20日14時44分許，在新北市○○區○○路0段00號前搭乘吳大德
    駕駛之營業小客車，向吳大德表示欲前往新北市蘆洲區、三
    重區等處辦事情，搭乘過程中並接續向吳大德佯稱：因手機
    要包膜，欲向吳大德借款，待到萬華區向家人拿錢即清償借
    款云云，致吳大德陷於錯誤，誤信王家凌有清償借款及給付
    車資之意思與能力，因而交付借款1,200元予王家凌及提供
    載運服務，待吳大德行駛至新北市○○區○○路0段000號前時，
    王家凌即以要拿手機到手機行包膜，之後還要再搭該車前往
    臺北市萬華區拿錢還款為由，請吳大德在原地稍等，致吳大
    德誤信為真，未先向王家凌收取車資即讓王家凌下車，王家
    凌即以上開手法詐得現金1,200元，及免付車資475元之不法
    利益。嗣吳大德察覺有異，下車尋找王家凌無果，始知受騙
    。
  ㈦意圖為自己不法之所有，基於竊盜之犯意，於110年4月8日14
    時25分許，在新北市○○區○○路000號銀樓佯裝消費，趁店長
    陳建勳不注意之際，徒手竊取陳建勳所有之金項鍊1條（價
    值1萬5千元），將之先藏於臀部下方再趁機放進外套左邊口
    袋內而得手後，旋即離開現場。嗣陳建勳發覺遭竊，經調閱
    監視器錄影畫面後報警處理，始循線查悉上情。
二、案經林祐德、陳建勳訴由新北市政府警察局蘆洲分局、鄭金
    福、盧韋均、劉周駿憶、吳大德訴由新北市政府警察局三重
    分局報告及吳泱德訴由臺灣新北地方檢察署檢察官偵查起訴
    。
    理  由
壹、程序方面：
　　本件被告王家凌所犯係死刑、無期徒刑、最輕本刑為3年以
    上有期徒刑以外之罪，其於準備程式中就被訴事實為有罪之
    陳述，經法官告知簡式審判程式之旨，並聽取公訴人及被告
    之意見後，依刑事訴訟法第273條之1第1項規定，由本院合
    議庭裁定由受命法官獨任進行簡式審判程序，且依刑事訴訟
    法第273條之2及第159條第2項規定，不適用傳聞法則有關限
    制證據能力之相關規定，合先敘明。
貳、實體方面：
一、上揭犯罪事實，業經被告王家凌於本院準備程序及審理時均
    坦承不諱；犯罪事實一㈠部分，核與證人即告訴人林祐德於
    警詢、偵查中之證述相符，並有監視錄影畫面截圖照片、被
    告LINE首頁截圖照片及大頭照片共13張在卷可稽（見110年
    度偵字第15751號偵查卷第27至33頁）；犯罪事實一㈡部分，
    核與證人即告訴人鄭金福於警詢、偵查中之證述相符，並有
    計程車乘車證明1紙在卷可稽（見110年度偵字第16298號偵
    查卷第21頁）；犯罪事實一㈢部分，核與證人即告訴人吳泱
    德於偵查中之證述相符；犯罪事實一㈣部分，核與證人即告
    訴人盧韋均於警詢、偵查中之證述相符，並有監視錄影畫面
    截圖照片、計程車內監控畫面截圖照片共7張、計程車乘車
    證明1紙在卷可稽（見110年度偵字第25334號偵查卷第37、3
    9、43頁）；犯罪事實一㈤部分，核與證人即告訴人劉周駿憶
    於警詢、偵查中之證述相符，並有監視錄影畫面截圖照片3
    張、借據1份在卷可稽（見110年度偵字第25334號偵查卷第3
    5、45頁）；犯罪事實一㈥部分，核與證人即告訴人吳大德於
    警詢、偵查中之證述相符，並有計程車乘車證明2紙、行車
    紀錄器及監視器畫面截圖照片共5張在卷可稽（見110年度偵
    字第30211號偵查卷第23、25至27頁）；犯罪事實一㈦部分，
    核與證人即告訴人陳建勳於警詢中之證述相符，並有監視器
    畫面截圖照片12張、監視器時間誤差比對照片1張在卷可稽
    （見110年度偵字第34078號偵查卷第27至33頁），足認被告
    之自白與事實相符，洵堪採為認定事實之依據。本案事證明
    確，被告犯行均堪認定，應依法論科。
二、論罪科刑：
  ㈠核被告就犯罪事實一㈠至㈢、㈤、㈥所為，均係犯刑法第339條第
    1項之詐欺取財罪及同條第2項之詐欺得利罪；就犯罪事實一
    ㈣所為，係犯刑法第339條第2項之詐欺得利罪；就犯罪事實
    一㈦所為，係犯刑法第320條第1項之竊盜罪。
  ㈡就犯罪事實一㈠至㈢、㈤、㈥部分，被告分別向告訴人林祐德、
    鄭金福、吳泱德、劉周駿憶、吳大德詐欺取得現金、免費搭
    乘計程車之利益，應各係出於單一犯意，在相連及密切接近
    之時間內實施，侵害同一法益，各行為之獨立性極為薄弱，
    依一般社會健全觀念，在時間差距上，難以強行分開，應各
    視為數個舉動之接續施行，各論以一接續犯。
　㈢就犯罪事實一㈠至㈢、㈤、㈥部分，被告各以一行為觸犯詐欺取財及詐欺得利2罪名，為想像競合犯，應各依刑法第55條之規定，從一情節較重之詐欺取財罪處斷。
  ㈣被告所犯上開7罪間，犯意各別，行為互殊，應予分論併 罰
    。 
  ㈤被告前①因藥事法案件，經本院104年度訴字第1252號判決判
    處有期徒刑3月確定；②因侵占案件，經本院106年度簡字第5
    69號判決判處有期徒刑2月、2月，應執行有期徒刑3月確定
    ；③因詐欺案件，經本院105年度簡字第6934號判決判處有期
    徒刑3月確定，上開①至③各罪，嗣經本院106年度聲字第3586
    號裁定應執行有期徒刑8月確定，經與另案所處拘役接續執
    行，於107年3月29日執行完畢，此有臺灣高等法院被告前案
    紀錄表1份在卷可憑，是被告於受有期徒刑執行完畢後，5年
    以內故意再犯本件有期徒刑以上之7罪，均為累犯。至司法
    院釋字第775號解釋，依解釋文及理由之意旨，係指構成累
    犯者，不分情節，一律加重最低本刑，於不符合刑法第59條
    所定要件之情形下，致生行為人所受之刑罰超過其所應負擔
    罪責之個案，不符罪刑相當原則、比例原則。於此範圍內，
    在修正前，為避免發生上述罪刑不相當之情形，法院就該個
    案應裁量是否加重最低本刑；依此，該解釋係指個案應量處
    最低法定刑、又無法適用刑法第59條在內減輕規定之情形，
    法院應依此解釋意旨裁量不予加重最低本刑（最高法院108
    年度台上字第338號判決意旨參照）。經核本案犯罪並無此
    種情形，是加重法定最低度刑，尚不至於使行為人所受之刑
    罰超過其所應負擔罪責，而無上開解釋所指不符罪刑相當原
    則與比例原則之情形，各應依刑法第47條第1項規定加重其
    刑。
  ㈥爰審酌被告正值青年，不思自食其力賺取所需，為僥倖得財
    ，一再以上開詐術詐得免付車資之財產上不法利益及詐得現
    款，及假意消費而竊取他人財物，造成告訴人林祐德、鄭金
    福、吳泱德、盧韋均、劉周駿憶、吳大德、陳建勳之損害，
    其行詐所得金額雖非至鉅，然其前已有以相同手法行詐之詐
    欺前科，有臺灣高等法院被告前案紀錄表在卷可佐，竟仍一
    再以相同之手法行詐計程車司機，顯然欠缺尊重他人財產權
    之守法觀念，並嚴重破壞社會上人與人間之信賴，自不宜輕
    縱，惟念其犯後尚能坦承犯行，態度尚可，並兼衡其犯罪之
    動機、目的、手段，所詐得或竊取之財物價值，及其自陳國
    中肄業之智識程度、入所前因疫情而沒有工作、無須扶養家
    人之生活狀況等一切情狀，分別量處如附表編號1至7所示之
    刑，並均諭知如易科罰金之折算標準，並定其應執行之刑，
    並諭知如易科罰金之折算標準，以資懲儆。
三、沒收：
  ㈠按犯罪所得，屬於犯罪行為人者，沒收之；前二項之沒收，
    於全部或一部不能沒收或不宜執行沒收時，追徵其價額，刑
    法第38條之1第1項前段、第3項分別定有明文。
  ㈡查，被告就犯罪事實一㈠詐得價值610元之財產上不法利益及
    現金3,300元；就犯罪事實一㈡詐得價值650元之財產上不法
    利益及現金1,500元；就犯罪事實一㈢詐得價值260元之財產
    上不法利益及現金2,500元；就犯罪事實一㈣詐得價值725元
    之財產上不法利益；就犯罪事實一㈤詐得價值635元之財產上
    不法利益及現金4,500元；就犯罪事實一㈥詐得價值475元之
    財產上不法利益及現金1,200元；就犯罪事實一㈦竊得之金項
    鍊1條，均屬犯罪所得，未據扣案，亦均未實際合法發還告
    訴人，爰依刑法第38條之1第1項前段、第3項之規定，分別
    於被告所犯各該次犯行項下宣告沒收，於全部或一部不能沒
    收或不宜執行沒收時，追徵其價額。
據上論斷，應依刑事訴訟法第273條之1第1項、第299條第1項前
段，刑法第320條第1項、第339條第1項、第2項、第55條、第47
條第1項、第41條第1項前段、第8項、第51條第5款、第38條之1
第1項前段、第3項，刑法施行法第1條之1第1項，判決如主文。
本案經檢察官陳香君提起公訴，經檢察官張啓聰庭執行職務。
中　　華　　民　　國　　111 　年　　1 　　月　　12　　日
                  刑事第二十五庭  法  官      曾淑娟 
上列正本證明與原本無異。
如不服本判決，應於判決送達後20日內敘明上訴理由，向本院提
出上訴狀 (應附繕本) ，上訴於臺灣高等法院。其未敘述上訴理
由者，應於上訴期間屆滿後20日內向本院補提理由書「切勿逕送
上級法院」。
                                  書記官　    張佑慈
中　　華　　民　　國　　111 　年　　1 　　月　　12　　日

附錄本案論罪科刑法條全文：
中華民國刑法第320條
意圖為自己或第三人不法之所有，而竊取他人之動產者，為竊盜
罪，處5年以下有期徒刑、拘役或50萬元以下罰金。
意圖為自己或第三人不法之利益，而竊佔他人之不動產者，依前
項之規定處斷。
前二項之未遂犯罰之。

中華民國刑法第339條
意圖為自己或第三人不法之所有，以詐術使人將本人或第三人之
物交付者，處5年以下有期徒刑、拘役或科或併科50萬元以下罰
金。
以前項方法得財產上不法之利益或使第三人得之者，亦同。
前二項之未遂犯罰之。　

附表
編號 犯罪事實 罪名及宣告刑  1 犯罪事實一㈠ 王家凌犯詐欺取財罪，累犯，處有期徒刑肆月，如易科罰金，以新臺幣壹仟元折算壹日；未扣案之犯罪所得新臺幣參仟玖佰壹拾元沒收，於全部或一部不能沒收或不宜執行沒收時，追徵其價額。  2 犯罪事實一㈡ 王家凌犯詐欺取財罪，累犯，處有期徒刑肆月，如易科罰金，以新臺幣壹仟元折算壹日；未扣案之犯罪所得新臺幣貳仟壹佰伍拾元沒收，於全部或一部不能沒收或不宜執行沒收時，追徵其價額。  3 犯罪事實一㈢ 王家凌犯詐欺取財罪，累犯，處有期徒刑肆月，如易科罰金，以新臺幣壹仟元折算壹日；未扣案之犯罪所得新臺幣貳仟柒佰陸拾元沒收，於全部或一部不能沒收或不宜執行沒收時，追徵其價額。  4 犯罪事實一㈣ 王家凌犯詐欺得利罪，累犯，處有期徒刑參月，如易科罰金，以新臺幣壹仟元折算壹日；未扣案之犯罪所得新臺幣柒佰貳拾伍元沒收，於全部或一部不能沒收或不宜執行沒收時，追徵其價額。  5 犯罪事實一㈤ 王家凌犯詐欺取財罪，累犯，處有期徒刑肆月，如易科罰金，以新臺幣壹仟元折算壹日；未扣案之犯罪所得新臺幣伍仟壹佰參拾伍元沒收，於全部或一部不能沒收或不宜執行沒收時，追徵其價額。  6 犯罪事實一㈥ 王家凌犯詐欺取財罪，累犯，處有期徒刑肆月，如易科罰金，以新臺幣壹仟元折算壹日；未扣案之犯罪所得新臺幣壹仟陸佰柒拾伍元沒收，於全部或一部不能沒收或不宜執行沒收時，追徵其價額。  7 犯罪事實一㈦ 王家凌犯竊盜罪，累犯，處有期徒刑肆月，如易科罰金，以新臺幣壹仟元折算壹日；未扣案之犯罪所得金項鍊壹條沒收，於全部或一部不能沒收或不宜執行沒收時，追徵其價額。